【裁判字號】    97,消債更,582
【裁判日期】    980714
【裁判案由】    更生事件
【裁判全文】
臺灣士林地方法院民事裁定           97年度消債更字第582號
債  務  人  甲○○
上列當事人聲請更生事件，本院裁定如下：
    主  文
債務人甲○○自中華民國九十八年七月十四日下午五時起開始更
生程序。
命司法事務官進行本件更生程序。
    理  由
一、債務人聲請意旨略以：債務人有不能清償債務之虞，前曾於
    民國97年間以書面向最大債權金融機構即萬泰商業銀行（下
    稱萬泰銀行）請求共同協商債務清償方案。而協商條件為每
    月還款新臺幣（下同）8,000 元，240 期，惟債務人不同意
    該繳款年限致協商不成立。又債務人無擔保或無優先權之債
    務總額未逾1,200 萬元，復未經法院裁定開始清算程序或宣
    告破產，爰向本院聲請更生等語。
二、按債務人與金融機構協商成立者，不得聲請更生或清算，但
    因不可歸責於己之事由，致履行顯有重大困難者，不在此限
    。本條例施行前，債務人依金融主管機關協調成立之中華民
    國銀行公會會員辦理消費金融案件無擔保債務協商機制與金
    融機構成立之協商，準用前項之規定，消費者債務清理條例
    第151 條第5 項、第6 項分別定有明文。次按，債務人不能
    清償債務或有不能清償之虞，且無擔保或無優先權之債務總
    額未逾1,200 萬元者，於法院裁定開始清算程序或宣告破產
    前，得向法院聲請更生，觀諸消費者債務清理條例第3 條、
    第42條第1 項規定自明。又法院開始更生程序之裁定，應載
    明其年、月、日、時，並即時發生效力。法院開始更生或清
    算程序後，得命司法事務官進行更生或清算程序，必要時得
    選任律師、會計師或其他適當之自然人或法人一人為監督人
    或管理人，復為同條例第45條第1 項、第16條所明定。
三、經查，債務人所主張之上開事實，業據提出前置協商不成立
    通知書影本 (見本院卷第86頁）、債務人全戶戶籍謄本正本
    （見本院卷第20頁至21頁）、財產及收入狀況說明書（見本
    院卷第7 頁至10頁）、財團法人金融聯合徵信中心當事人綜
    合信用報告- 債務清理條例前置協商專用債權人清冊（見本
    院卷第17之1 頁至18頁）、財政部臺灣省北區國稅局95及96
    年度綜合所得稅各類所得資料清單正本（見本院卷第25頁至
    26頁）、臺北縣政府稅捐稽徵處服務中心全國財產稅總歸戶
    財產查詢清單正本（見本院卷第24頁）及房屋租賃契約書影
    本（見本院卷第88頁至92頁）等為證，核閱屬實，堪認為真
    正。佐諸債務人每月薪資平均約為2 萬5,500 元，有債務人
    勞工保險被保險人投保資料表（明細）影本、薪資轉帳存摺
    內頁影本及寶淇科技股份有限公司在職證明正本（見本院卷
    第22頁至23頁、27頁至28頁、82頁至84頁）在卷可稽，是以
    債務人主張其有不能清償債務之虞，堪認為真實。此外，復
    查無債務人有消費者債務清理條例第6 條第3 項、第8 條或
    第46條各款所定駁回更生聲請之事由存在，則債務人聲請更
    生，應屬有據。
四、爰裁定如主文。
中    華    民    國    98    年    7     月    14    日
                  民事第二庭  法      官  王本源
上為正本係照原本作成。
本件不得抗告。
中    華    民    國    98    年    7     月    14    日
                              書  記  官  周嫣蘋


司法院資訊處製作；財團法人民間司法改革基金會備份。
